Linux/l10n/ispell/ukrainian.aff
flag *C:

#
#  ╤менники друго╖ в╕дм╕ни чолов╕чого роду з нульовим зак╕нченням та 
#  зак╕нченням на -о
#
# Чолов╕чий р╕д
#
# Тверда група ╕менники з нульовим зак╕нченням
    [^ЙЮЯЬАОУИ╤╢╤ЖЧШЩ] 	> 	У 		#  завод > заводу 	(Р.)
    [^ЙЮЯЬАОУИ╤╢╤ЖЧШЩ] 	> 	А 		#  завод > завода 	(Р.)
    [^ЙЮЯЬАОУИ╤╢╤ЖЧШЩ] 	> 	ОВ╤ 		#  завод > заводов╕ 	(Д.)
    [^ЙЮЯЬАОУИ╤╢╤ЖЧШЩ] 	> 	ОМ 		#  завод > заводом 	(О.)
    [^ЙЮЯЬАОУИ╤╢╤ЖЧШЩ] 	> 	╤ 		#  завод > завод╕ 	(М.)
    [^ЙЮЯЬАОУИ╤╢╤ЖЧШЩ] 	> 	И 		#  завод > заводи		(Н.)
    [^ЙЮЯЬАОУИ╤╢╤ЖЧШЩ] 	> 	╤В 		#  завод > завод╕в 	(Р.)
    [^ЙЮЯЬАОУИ╤╢╤ЖЧШЩ] 	> 	АМ 		#  завод > заводам 	(Д.)
    [^ЙЮЯЬАОУИ╤╢╤ЖЧШЩ] 	> 	АМИ 		#  завод > заводами 	(О.)
    [^ЙЮЯЬАОУИ╤╢╤ЖЧШЩ] 	> 	АХ 		#  завод > заводах 	(О.)
# Тверда група ╕менник╕в з нульовим зак╕нченням на шиплячий
    [ЖЧШЩ] 	> 	А 		#  товариш > товариша 	(Р.)
    [ЖЧШЩ] 	> 	У 		#  товариш > товаришу 	(Д.)
    [ЖЧШЩ] 	> 	ЕВ╤ 		#  товариш > товаришев╕	(О.)
    [ЖЧШЩ] 	> 	ЕМ 		#  товариш > товаришем 	(М.)
    [ЖЧШЩ] 	> 	╤ 		#  товариш > товариш╕	(Н.)
    [ЖЧШЩ] 	> 	╤В 		#  товариш > товариш╕в 	(Р.)
    [ЖЧШЩ] 	> 	АМ 		#  товариш > товаришам 	(Д.)
    [ЖЧШЩ] 	> 	АМИ 		#  товариш > товаришами (О.)
    [ЖЧШЩ] 	> 	АХ 		#  товариш > товаришах 	(О.)
# Тверда група ╕менник╕в з зак╕нченням на -о
	О 	> 	-О,А 		#  батько > батька 	(Р.)
	О 	> 	-О,У 		#  батько > батьку 	(З.)
	О 	> 	-О,ОВ╤ 	#  батько > батьков╕ 	(Д.)
	О 	> 	-О,ОМ		#  батько > батьком 	(О.)
	О 	> 	-О,И 		#  батько > батьки 	(Н.)
	О 	> 	-О,╤В		#  батько > батьк╕в 	(Р.)
	О 	> 	-О,АМ 	#  батько > батькам 	(Д.)
	О 	> 	-О,АМИ	#  батько > батьками 	(О.)
	О 	> 	-О,АХ		#  батько > батьках 	(М.)
#
# ╤менники з зак╕нченням на  -ок
    О К 	> 	-ОК,КА 		#  будиночок > будиночка	(Р.)
    О К 	> 	-ОК,КУ 		#  будиночок > будиночку 	(З.)
    О К 	> 	-ОК,КОВ╤ 		#  будиночок > будиночков╕ 	(Д.)
    О К 	> 	-ОК,КОМ		#  будиночок > будиночком 	(О.)
    О К	> 	-ОК,КИ 		#  будиночок > будиночки 	(Н.)
    О К	> 	-ОК,К╤В		#  будиночок > будиночк╕в 	(Р.)
    О К	> 	-ОК,КАМ 		#  будиночок > будиночкам 	(Д.)
    О К	> 	-ОК,КАМИ		#  будиночок > будиночками 	(О.)
    О К	> 	-ОК,КАХ		#  будиночок > будиночках 	(М.)
# М'яка група з зак╕нченням на -й -╕й
	Й 	> 	-Й,Ю 			#  край > краю 		(Р.)
	Й 	> 	-Й,╢В╤ 		#  край > кра╓в╕ 		(Д.)
	Й 	> 	-Й,Я 			#  багат╕й > багат╕я 	(З.)
	Й 	> 	-Й,╢М 		#  край > кра╓м 		(О.)
	Й 	> 	-Й,╥ 			#  край > кра╖ 		(Н.)
	Й 	> 	-Й,╥В 		#  край > кра╖в 		(Р.)
	Й 	> 	-Й,ЯМ 		#  край > краям 		(Д.)
	Й 	> 	-Й,ЯМИ 		#  край > краями 		(О.)
	Й 	> 	-Й,ЯХ 		#  край > краях 		(М.)
	╤ Й 	> 	-╤Й,ОЮ		#  р╕й > рою 		(Р.)
# М'яка група з зак╕нченням на -ень
    Е Н Ь 	> 	-ЕНЬ,НЯ 	#  день > дня 		(Р.)
    Е Н Ь 	> 	-ЕНЬ,НЮ 	#  день > дню 		(Д.)
    Е Н Ь 	> 	-ЕНЬ,НЕВ╤ 	#  день > днев╕ 		(З.)
    Е Н Ь 	> 	-ЕНЬ,НЕМ 	#  день > днем 		(О.)
    Е Н Ь 	> 	-ЕНЬ,Н╤ 	#  день > дн╕ 		(М.)
    Е Н Ь 	> 	-ЕНЬ,Н╤В 	#  день > дн╕в 		(Р.)
    Е Н Ь 	> 	-ЕНЬ,НЯМ 	#  день > дням 		(Д.)
    Е Н Ь 	> 	-ЕНЬ,НЯМИ 	#  день > днями 		(О.)
    Е Н Ь 	> 	-ЕНЬ,НЯХ 	#  день > днях 		(М.)
# М'яка група з зак╕нченням на -ь
    Ь 	> 	-Ь,Я 		#  автомоб╕ль > автомоб╕ля 	(Р.)
    Ь 	> 	-Ь,Ю 		#  автомоб╕ль > автомоб╕лю 	(Д.)
    Ь 	> 	-Ь,ЕВ╤ 	#  автомоб╕ль > автомоб╕лев╕ 	(З.)
    Ь 	> 	-Ь,ЕМ 	#  автомоб╕ль > автомоб╕лем 	(О.)
    Ь 	> 	-Ь,╤ 		#  автомоб╕ль > автомоб╕л╕ 	(М.)
    Ь 	> 	-Ь,╤В 	#  автомоб╕ль > автомоб╕л╕в 	(Р.)
    Ь 	> 	-Ь,ЯМ 	#  автомоб╕ль > автомоб╕лям 	(Д.)
    Ь 	> 	-Ь,ЯМИ 	#  автомоб╕ль > автомоб╕лями 	(О.)
    Ь 	> 	-Ь,ЯХ 	#  автомоб╕ль > автомоб╕лях 	(М.)
# М'яка група з зак╕нченням на -╓ць
    ╢ Ц Ь 	> 	-╢ЦЬ,ЙЦЯ 	#  англ╕╓ць > англ╕йця 		(Р.)
    ╢ Ц Ь 	> 	-╢ЦЬ,ЙЦЮ 	#  англ╕╓ць > англ╕йцю 		(Д.)
    ╢ Ц Ь 	> 	-╢ЦЬ,ЙЦЕВ╤ 	#  англ╕╓ць > англ╕йцев╕	(З.)
    ╢ Ц Ь 	> 	-╢ЦЬ,ЙЦЕМ 	#  англ╕╓ць > англ╕йцем		(О.)
    ╢ Ц Ь 	> 	-╢ЦЬ,ЙЦ╤ 	#  англ╕╓ць > англ╕йц╕ 		(М.)
    ╢ Ц Ь 	> 	-╢ЦЬ,ЙЦ╤В 	#  англ╕╓ць > англ╕йц╕в		(Р.)
    ╢ Ц Ь 	> 	-╢ЦЬ,ЙЦЯМ 	#  англ╕╓ць > англ╕йцям		(Д.)
    ╢ Ц Ь 	> 	-╢ЦЬ,ЙЦЯМИ 	#  англ╕╓ць > англ╕йцями	(О.)
    ╢ Ц Ь 	> 	-╢ЦЬ,ЙЦЯХ 	#  англ╕╓ць > англ╕йцях		(М.)
# М'яка група з зак╕нченням на -ець
    Е Ц Ь 	> 	-ЕЦЬ,ЦЯ 	#  американець > американця 	(Р.)
    Е Ц Ь 	> 	-ЕЦЬ,ЦЮ 	#  американець > американцю 	(Д.)
    Е Ц Ь 	> 	-ЕЦЬ,ЦЕВ╤ 	#  американець > американцев╕ (З.)
    Е Ц Ь 	> 	-ЕЦЬ,ЦЕМ 	#  американець > американцем 	(О.)
    Е Ц Ь 	> 	-ЕЦЬ,Ц╤ 	#  американець > американц╕ 	(М.)
    Е Ц Ь 	> 	-ЕЦЬ,Ц╤В 	#  американець > американц╕в 	(Р.)
    Е Ц Ь 	> 	-ЕЦЬ,ЦЯМ 	#  американець > американцям 	(Д.)
    Е Ц Ь 	> 	-ЕЦЬ,ЦЯМИ 	#  американець > американцями (О.)
    Е Ц Ь 	> 	-ЕЦЬ,ЦЯХ 	#  американець > американцях 	(М.)
# М╕шана група на -яр
    Я Р 	> 	А 		#  газетяр > газетяра 	(Р.)
    Я Р 	> 	ЕВ╤ 		#  газетяр > газетярев╕	(Д.)
    Я Р 	> 	ЕМ 		#  газетяр > газетярем 	(Р.)
    Я Р 	> 	У 		#  газетяр > газетяру 	(М.)
    Я Р 	> 	╤ 		#  газетяр > газетяр╕ 	(Р.)
    Я Р 	> 	╤В 		#  газетяр > газетяр╕в	(Д.)
    Я Р 	> 	АМ 		#  газетяр > газетярам 	(Р.)
    Я Р 	> 	АМИ 		#  газетяр > газетярами	(М.)
    Я Р 	> 	АХ 		#  газетяр > газетярах	(М.)
# М╕шана група на -ар -ир
    [АИ] Р 	> 	А 	#  комунар > комунара 		(Р.)
    [АИ] Р 	> 	У 	#  комунар > комунару 		(Д.)
    [АИ] Р 	> 	ОМ 	#  комунар > комунаром 		(Р.)
    [АИ] Р 	> 	ОВ╤ 	#  комунар > комунаров╕ 	(М.)
    [АИ] Р 	> 	╤ 	#  комунар > комунар╕ 		(М.)
    [АИ] Р 	> 	И 	#  комунар > комунари 		(Р.)
    [АИ] Р 	> 	╤В 	#  комунар > комунар╕в 		(Д.)
    [АИ] Р 	> 	АМ 	#  комунар > комунарам 		(Р.)
    [АИ] Р 	> 	АМИ 	#  комунар > комунарами 	(М.)
    [АИ] Р 	> 	АХ 	#  комунар > комунарах 		(М.)
# М╕шана група з нульовим зак╕нченням на шипляч╕
    [ЖЧШЩ] 	> 	А 	#  обруч > обруча		(Р.)
    [ЖЧШЩ] 	> 	У 	#  обруч > обручу		(Д.)
    [ЖЧШЩ] 	> 	ЕВ╤ 	#  обруч > обручев╕	(О.)
    [ЖЧШЩ] 	> 	ЕМ 	#  обруч > обручем 	(М.)
    [ЖЧШЩ] 	> 	╤ 	#  обруч > обруч╕		(Н.)
    [ЖЧШЩ] 	> 	╤В 	#  обруч > обруч╕в 	(Р.)
    [ЖЧШЩ] 	> 	АМ 	#  обруч > обручам 	(Д.)
    [ЖЧШЩ] 	> 	АМИ 	#  обруч > обручами 	(О.)
    [ЖЧШЩ] 	> 	АХ 	#  обруч > обручах 	(О.)

flag *M:

# Середн╕й р╕д ╕менники середнього роду
#
# Тверда група на -о
    О 	> 	-О,А 		#  озеро > озера 		(Р.)
    О 	> 	-О,У 		#  озеро > озеру 		(Д.)
    О 	> 	-О,ОМ		#  озеро > озером		(О.)
    О 	> 	-О,╤ 		#  озеро > озер╕ 		(М.)
    О 	> 	-О,- 		#  озеро > озер 		(Р.)
    О 	> 	-О,АМ 	#  озеро > озерам		(Д.)
    О 	> 	-О,АМИ 	#  озеро > озерами	(О.)
    О 	> 	-О,АХ 	#  озеро > озерах		(М.)
# М'яка група на -е кр╕м шиплячих
    [^ЖЧШЩ] Е 	> 	-Е,Я 		#  море > моря 	(Р.)
    [^ЖЧШЩ] Е 	> 	-Е,Ю 		#  море > морю 	(Д.)
    [^ЖЧШЩ] Е 	> 	-Е,ЕМ 	#  море > морем 	(О.)
    [^ЖЧШЩ] Е 	> 	-Е,╤ 		#  море > мор╕ 	(М.)
    [^ЖЧШЩ] Е 	> 	-Е,╤В		#  море > мор╕в 	(Р.)
    [^ЖЧШЩ] Е 	> 	-Е,ЯМ		#  море > морям 	(Д.)
    [^ЖЧШЩ] Е 	> 	-Е,ЯМИ	#  море > морями	(О.)
    [^ЖЧШЩ] Е 	> 	-Е,ЯХ		#  море > морях 	(М.)
# М╕шана група
    Я 		> 	-Я,Ю 		#  завдання > завданню 		(Ю.)
    Я 		> 	-Я,ЯМ 	#  завдання > завданням		(О.)
    Я 		> 	-Я,╤ 		#  завдання > завданн╕ 		(М.)
    ' Я 		> 	-Я,╥ 		#  бездощ╕в'я > бездощ╕в'╖ 	(М.)
    Н Н Я		> 	-НЯ,Ь		#  завдання > завдань 		(Р.)
    Ж Ж Я		> 	-ЖЯ,-		#  зам╕жжя > зам╕ж 		(Р.)
    Т Т Я		> 	-ТЯ,Ь		#  заняття > занять 		(Р.)
    Ч Ч Я		> 	-ЧЯ,-		#  десятир╕ччя > десятир╕ч	(Р.)
    Ш Ш Я		> 	-ШЯ,-		#  затишшя > затиш		(Р.)
    Я 		> 	-Я,ЯМИ 	#  завдання > завданнями	(О.)
    Я 		> 	-Я,ЯХ 	#  завдання > завданнях		(М.)
# М╕шана група на шиплячий перед -е
    [ЖЧШЩ] Е 	> 	-Е,А 		#  пр╕звище > пр╕звища 		(Р.)
    [ЖЧШЩ] Е 	> 	-Е,У 		#  пр╕звище > пр╕звищу 		(Д.)
    [ЖЧШЩ] Е 	> 	-Е,ЕМ 	#  пр╕звище > пр╕звищем		(О.)
    [ЖЧШЩ] Е 	> 	-Е,╤ 		#  пр╕звище > пр╕звищ╕ 		(М.)
    [ЖЧШЩ] Е 	> 	-Е,- 		#  пр╕звище > пр╕звищ 		(Р.)
    [ЖЧШЩ] Е 	> 	-Е,АМ		#  пр╕звище > пр╕звищам		(Д.)
    [ЖЧШЩ] Е 	> 	-Е,АМИ	#  пр╕звище > пр╕звищами	(О.)
    [ЖЧШЩ] Е 	> 	-Е,АХ 	#  пр╕звище > пр╕звищах 	(М.)
